---
title: "Projet_M1_ISIFAR"
author: "RAGAVAN Ranushan,SOKOU Lods, MÉHEUST William"
date: "12/7/2021"
output: html_document
---

```{r setup, include=FALSE}
knitr::opts_chunk$set(echo = TRUE)
```


```{r tidyverse, message=FALSE, warning=FALSE, echo=FALSE}
if(! 'pacman' %in% installed.packages()[,1]){
  install.packages("pacman")
}

pacman::p_load(rmarkdown)
pacman::p_load(markdown)
pacman::p_load(magrittr)
pacman::p_load(lattice)
pacman::p_load(latticeExtra)
pacman::p_load(knitr)
pacman::p_load(dtplyr)
pacman::p_load(reshape)
pacman::p_load(reshape2)
pacman::p_load(viridis)
pacman::p_load(viridisLite)
pacman::p_load(ggplot2)
pacman::p_load(grDevices)
pacman::p_load(renv)

pacman::p_load(tidyverse)
pacman::p_load(plotly)
pacman::p_load(foreach)
pacman::p_load(iterators)
pacman::p_load(DT)
pacman::p_load(ade4)
pacman::p_load(FactoMineR)
pacman::p_load(factoextra)
pacman::p_load(FactoInvestigate)
pacman::p_load(ggfortify)
pacman::p_load(pathlibr)
pacman::p_load(demography)
pacman::p_load(glue)
```

# Life tables data

```{r, message=FALSE, warning=FALSE, echo=FALSE}
#readr::read_rds('full_life_table.Rds')
life_table <- read_rds('full_life_table.Rds')
DF<-life_table[(life_table$Gender != "Both"),]
```

# Western countries in 1948


```{r, message=FALSE, warning=FALSE, echo=FALSE}
#taux de mortalité dans tout les pays disponibles dans la base de donnée pour l'année 1948 
x <- DF%>%
  filter(Year == 1948)
  (ggplot(data= x) +
      aes(x=Age, 
          y=log(qx),
          color = Country,
          shape= Gender) + 
    geom_point(alpha=.75) + labs(title= "Taux de mortalité en 1948 dans diffférents pays",
       x = "ÂGES", 
       y = "Quotients de mortalité"))%>%
  plotly::ggplotly(height = 500, width=750)
```

Ce graphique représente le quotient de mortalité en fonction des âges en 1948 pour les deux genres et tous les pays présents dans notre table de données.

Ainsi les pays représentés sont : l'Angleterre, la France, l'Italie, les Pays-Bas, l'Espagne, la Suède et pour finir les États-Unis.

Les âges vont de 0 à 109 ans.

Nous pouvons observer plusieurs choses redondantes à chaque pays :

-Tout d'abords nous remarquons aisément que le quotient de mortalité est plutôt élevé à la naissance ensuite il diminue pour généralement atteindre son niveau le plus bas entre les 9 et 13 ans et enfin il recroît jusqu'à la fin. 

-Ensuite nous pouvons faire une remarque concernant le genre (Femme/Homme) ; pour l'ensemble des pays étudiés les courbes des quotients de mortalités identifiés aux Femmes sont constamment inférieures ou égales à celles des hommes. 

-Et pour finir ; on peut dire que l'Espagne et l'Italie ont globalement des quotients de mortalité supérieurs aux autres pays et à l'inverse les Pays-Bas et la Suède ont globalement des quotients de mortalités inférieurs aux autres pays.





```{r, message=FALSE, warning=FALSE, echo=FALSE}
x82 = DF[(DF$Year == 1948) & (DF$Country == "USA") ,]
x83 = DF[(DF$Year == 1948) & (DF$Country == "France") ,]
x84 = DF[(DF$Year == 1948) & (DF$Country == "Italy") ,]
x85 = DF[(DF$Year == 1948) & (DF$Country == "Spain") ,]
x86 = DF[(DF$Year == 1948) & (DF$Country == "Sweden") ,]
x87 = DF[(DF$Year == 1948) & (DF$Country == "England & Wales") ,]
tb1<-tibble(qx_USA=x82$qx,qx_FR=x83$qx)
tb1%>%
  ggplot() +
  aes(x = qx_USA , y =qx_FR ) +
  geom_point(alpha=.25, scale = 0.1) +
  geom_smooth(method = "lm",color = "red" ) + 
labs(title= "Rapport entre le qx_USA et le qx_Fr",
       x = "Les quotients de mortalités des USA en 1948", 
       y = "Les quotients de mortalités de la France en 1948" ) -> gr1
tb2<-tibble(qx_USA=x82$qx,qx_IT=x84$qx)
tb2%>%
  ggplot() +
  aes(x = qx_USA , y =qx_IT ) +
  geom_point(alpha=.25, scale = 0.1) +
  geom_smooth(method = "lm",color = "red" ) + 
labs(title= "Rapport entre le qx_USA et le qx_It",
       x = "Les quotients de mortalités des USA en 1948", 
       y = "Les quotients de mortalités de l'Italie en 1948" ) -> gr2
tb3<-tibble(qx_USA=x82$qx,qx_SP=x85$qx)
tb3%>%
  ggplot() +
  aes(x = qx_USA , y =qx_SP ) +
  geom_point(alpha=.25, scale = 0.1) +
  geom_smooth(method = "lm",color = "red" ) + 
labs(title= "Rapport entre le qx_USA et le qx_Sp",
       x = "Les quotients de mortalités des USA en 1948", 
       y = "Les quotients de mortalités de l'Espagne en 1948" ) -> gr3
tb4<-tibble(qx_USA=x82$qx,qx_SW=x86$qx)
tb4%>%
  ggplot() +
  aes(x = qx_USA , y =qx_SW ) +
  geom_point(alpha=.25, scale = 0.1) +
  geom_smooth(method = "lm",color = "red" ) + 
labs(title= "Rapport entre le qx_USA et le qx_Sw",
       x = "Les quotients de mortalités des USA en 1948", 
       y = "Les quotients de mortalités de la Suède en 1948" ) -> gr4
tb5<-tibble(qx_USA=x82$qx,qx_EN=x87$qx)
tb5%>%
  ggplot() +
  aes(x = qx_USA , y =qx_EN ) +
  geom_point(alpha=.25, scale = 0.1) +
  geom_smooth(method = "lm",color = "red" ) + 
labs(title= "Rapport entre le qx_USA et le qx_En",
       x = "Les quotients de mortalités des USA en 1948", 
       y = "Les quotients de mortalités de l'Angleterre en 1948" ) -> gr5

#plot_grid(gr1,gr2,gr3,gr4,gr5) #impossible a executer avec le Knit.
gr1
gr2
gr3
gr4
gr5
```

Ce graphique a pour objectif de montrer le ratio entre les quotients de mortalités des pays Européens et celui des États-Unis pour l'année 1948, nous avons également décidé de représenter en bleu (et de manière continue) la droite d'équation x=y pour faciliter la compréhension et l'analyse.

-Ainsi il est aisé de noter que les quotients de mortalités des pays Européens sont plus élevés que ceux des États-Unis à âge équivalent pour l'année 1948.



# Death rates evolution since WW II

```{r, message=FALSE, warning=FALSE, echo=FALSE}
ve <- seq(from=1946,to=2016,by=10)
don2 <- DF %>% 
  filter(Year %in% ve) 
(ggplot(data = don2) +
   aes(x=Age, 
       y=log(qx),
       color = Gender,
       frame = Year) +
   geom_point(alpha=.25, scale = 0.1) +facet_wrap(vars(Country))+
   labs(title= "Evolution des taux de mortalités depuis la seconde guerre mondiale",subtitle = "Facette par pays", 
       x = "ÂGES", 
       y = "Quotient de mortalité"))%>%
  plotly::ggplotly(height = 500, width=750)
```

```{r, message=FALSE, warning=FALSE, echo=FALSE}
ve <- seq(from=1946,to=2016,by=10)
don2 <- DF %>% 
  filter(Year %in% ve) 
(ggplot(data = don2) +
   aes(x=Age, 
       y=log(qx),
       color = Country,
       frame = Year) +
   geom_point(alpha=.25, scale = 0.1) +facet_wrap(vars(Gender))+
   labs(title= "Evolution des taux de mortalités depuis la seconde guerre mondiale",subtitle = "Facette par genre", 
       x = "ÂGES", 
       y = "Quotient de mortalité"))%>%
  plotly::ggplotly(height = 500, width=750)
```


Avec l'ensemble de ces graphiques nous avons essayé de représenter de manière la plus lisible et la plus intuitif possible l'ensembles des quotients de mortalités pour tous les pays, pour tous les âges entre 1946 et 2016.

Les deux derniers graphiques sont peut-être plus faciles à lire.

Et grâce a tout cela nous pouvons remarquer de très nettes "mouvements/variations" des courbes des quotients de mortalités et ceci pour l'ensembles des genres et des pays.

Il y a une diminution très visible des quotients de mortalités pour l'ensembles des âges compris entre 0 et 100 ans. 
De plus cette diminution est d'autant plus importante que les âges sont petits.




```{r, message=FALSE, warning=FALSE, echo=FALSE}
ratio_mortality_rates <- function(dm,reference_year,target_years){
df_ref <- DF %>%
    filter(Year == reference_year)
colnames(df_ref)[4] <- "qx.ref_year"

df_ratio <- select(DF,Year,Age,qx,Country,Gender)%>%
  filter(Year %in% target_years)%>%
  inner_join(df_ref,by=c("Age","Gender","Country"))%>%
  select(Year.x,Age,qx,qx.ref_year,Country,Gender)
return(df_ratio)
}

ratio_mortality_rates(life_table,reference_year=1946,target_year=seq(1946,2016,10)) ->RT
```


```{r, message=FALSE, warning=FALSE, echo=FALSE}
don <- RT %>%
  filter(Year.x !=1946)%>%
  filter(Age %in% seq(from=1,to=90,by=3))%>%
  ggplot( aes(x=Year.x, y=(qx/qx.ref_year), color=Age, frame=Age)) + geom_point(alpha=.5, scale = 0.1) + scale_color_viridis(discrete = FALSE, option = "D")  +facet_grid(Country~Gender)+
   labs(title= "Ratio q_{x,t}/q_{x, 1946} depuis la seconde guerre mondiale",subtitle = "Facette par genre et par pays", 
       x = "Années", 
       y = "Quotient de mortalité")
  plotly::ggplotly(height = 500, width=750)
```

Sur ce graphique nous observons pour les deux genres et les différents pays le quotient de mortalité à des âges précis pour les années allant de 1946 à 2016 avec des données prise tous les 10.

Nous remarquons une tendance à la baisse pour l'ensemble des quotients au fur et à mesure des années. Notons également que peu importe les valeurs des quotients en 1946 l'ensemble des pays ont tendance à obtenir les mêmes quotients pour les mêmes âges en 2016.


# Trends

```{r, message=FALSE, warning=FALSE, echo=FALSE}
dg <- DF %>% 
  filter(Age == 0 | Age == 1 | Age == 5  )
dg %>%
  ggplot( aes(x=Age, y=log(qx), color=Year)) + geom_point(alpha=.25, scale = 0.1) + scale_color_viridis(discrete = FALSE, option = "D") +facet_grid(Gender~Country) +
   labs(title= "Log quotient de mortalité en fonction des âges",subtitle = "âges: 0, 1 et 5ans", 
       x = "ÂGES", 
       y = "Log quotient de mortalité")

dg %>%
  ggplot( aes(x=Age, y=qx, color=Year)) + geom_point(alpha=.25, scale = 0.1) + scale_color_viridis(discrete = FALSE, option = "D") +facet_grid(Gender~Country) +
   labs(title= "Quotient de mortalité en fonction des âges",subtitle = "âges: 0, 1 et 5ans", 
       x = "ÂGES", 
       y = "Quotient de mortalité")
```

```{r, message=FALSE, warning=FALSE, echo=FALSE}
dg <- DF %>% 
  filter(Age == 0 | Age == 1 | Age == 5  )
dg %>%
  ggplot( aes(x=Year, y=log(qx), color=Age)) + geom_point(alpha=.25, scale = 0.1) + scale_color_viridis(discrete = FALSE, option = "D") +facet_grid(Country~Gender)+
   labs(title= "Log quotient de mortalité en fonction des années",subtitle = "âges: 0, 1 et 5ans", 
       x = "Années", 
       y = "log quotient de mortalité")  
```


Ces trois graphiques représentent les quotients de mortalités à des âges bien précis ; 0, 1 et 5 ans

Le premier est une représentation du log quotient de mortalité en fonction des âges.
Le deuxième est une représentation du quotient de mortalité en fonction des âges.
Et le dernier est une représentation du log quotient de mortalité en fonction des années.

Avec ces trois graphiques nous pouvons remarquer certaines choses.
 
Tout d’abord, avec uniquement les deux premiers graphiques nous pouvons voir que peut import à quelle « hauteur » se situaient les quotients dans les années passées pour les âges sélectionnés (0, 1 et 5ans), en 2016 tous les pays étudiés ont quasiment les mêmes valeurs du quotient de mortalité pour les mêmes âges. De plus, les éventuelles différences de valeurs de quotients de mortalité, aux mêmes âges et pour des genres différents, est de moins en moins visible plus les années augmentent. 

Le dernier graphique est intéressant car il montre une information supplémentaire, dans quasiment l’ensemble des pays la décroissance la plus importante des quotients de mortalité c’est effectué dans les même période (au XXème siècle) à un rythme quasi similaire dans chaque pays et pour chaque genre mise à part quelques anomalies très ponctuelles. 
 

```{r, message=FALSE, warning=FALSE, echo=FALSE}
dg <- DF %>% 
  filter(Age == 15 | Age == 20 | Age == 40 | Age == 60  )
dg %>%
  ggplot( aes(x=Age, y=log(qx), color=Year)) + geom_point(alpha=.25, scale = 0.1) + scale_color_viridis(discrete = FALSE, option = "D") +facet_grid(Gender~Country) +
   labs(title= "Log quotient de mortalité en fonction des âges",subtitle = "âges: 15, 20, 40 et 60 ans", 
       x = "ÂGES", 
       y = "Log quotient de mortalité")
dg %>%
  ggplot( aes(x=Age, y=qx, color=Year)) + geom_point(alpha=.25, scale = 0.1) + scale_color_viridis(discrete = FALSE, option = "D") +facet_grid(Gender~Country) +
   labs(title= "Quotient de mortalité en fonction des âges",subtitle = "âges: 15, 20, 40 et 60 ans", 
       x = "ÂGES", 
       y = "Quotient de mortalité")
```


```{r, message=FALSE, warning=FALSE, echo=FALSE}
dg <- DF %>% 
  filter(Age == 15 | Age == 20 | Age == 40 | Age == 60  )
dg %>%
  ggplot( aes(x=Year, y=log(qx), color=Age)) + geom_point(alpha=.25, scale = 0.1) + scale_color_viridis(discrete = FALSE, option = "D") +facet_grid(Country~Gender) +
   labs(title= "Log quotient de mortalité en fonction des années",subtitle = "âges: 15, 20, 40 et 60 ans", 
       x = "Années", 
       y = "log quotient de mortalité")
```

Nous avons construit les mêmes types de graphiques que précédemment mais ici nous travaillions avec des âges différents.
Nous étudierons les quotients de mortalités pour l’âge de 15 ans, 20 ans, 40 ans et 60 ans.

Les données sont représentées avec exactement les mêmes modalités que dans la question précédente.

Toutes les observations faites plus haut pour les âges 0, 1 et 5 ans restent en majorités visibles ici avec ces différents graphiques, mise à part que nous pouvons dire que l’écart des valeurs des quotients de mortalité entre les genres est plus remarquable avec ces âges-là (15, 20 40, 60ans) qu’avec les âges précédent (0, 1 et 5ans).  Les Femmes ont tendance à avoir un quotient de mortalité moins élevé que les hommes.


# Rearrangement

```{r, message=FALSE, warning=FALSE, echo=FALSE}
new_tab<-DF
new_tab%>%
  select(Gender,Year,Age,Country,qx)%>%
  pivot_wider(names_from =Age, values_from = qx)->life_table_pivot
life_table_pivot
```

```{r, message=FALSE, warning=FALSE, echo=FALSE}
# l’espérance de vie à la naissance pour chaque clé Country, Gender and Year. (~39sec)
new_tab2<-DF
new_tab2%>%
  select(Gender,Year,Age,Country,lx)%>%
  pivot_wider(names_from =Age, values_from = lx)->life_table_pivot2
espe <- vector("numeric",nrow(life_table_pivot2))
s0 = 100000
sx <- vector("numeric",nrow(life_table_pivot2))
for (l in 1:nrow(life_table_pivot2))
{
  sx[l]=0
  for(c in 5:113)
  {
    sx[l] = sx[l] + life_table_pivot2[l,c]
  }
  sx[l]
  b <- as.numeric(sx[l])
  a <- as.numeric((b/s0))
  espe[l] = a
}
new_tab3 <- life_table_pivot2
new_tab3 <- select(life_table_pivot2,Gender,Year,Country)
new_tab3 <- cbind(new_tab3,espe)
#new_tab3 
```

# Life expectancy


```{r, message=FALSE, warning=FALSE, echo=FALSE}
#tester la fonction ...
# esperance de vie residuelle calcul
esp_res <- function(v_qx,age){
 
  sum = 0
  for ( i in age : 109){
    pro = 1
    for (j in age : i){
      m = v_qx[j]/(1-(v_qx[j]/2))
      pro = pro * (1-m)
    }
    sum = sum + pro
  }
  return(as.numeric(sum))
}
#vexr <- DF[(DF$Country == "France") & (DF$Gender == "Female") & (DF$Year == "1816"),4]
#esp_res(vexr,)
```

```{r, message=FALSE, warning=FALSE, echo=FALSE}
#esperance de vie residuelle question 2 (~1:25 min)
tab_esp_res <- function(df){
  df%>%
  select(Gender,Year,Age,Country,qx)%>%
  pivot_wider(names_from =Age, values_from = qx) -> df
  for (l in 1:nrow(df))
  {
    v_qx <- df[l,4:113]
    v_qx <- as.numeric(v_qx)
    
    for(c in 4:113)
    {
       df[l,c]= esp_res(v_qx,c-3)
    }
  }
  df3 = pivot_longer(df,cols = -c(Gender,Year,Country),names_to = "Age", values_to = "res_lex")
  return(df3)
}
DF2<-tab_esp_res(DF)
DF2
```

#### Les deux graphiques suivant représentent l'espérance de vie résiduelle pour les âges 60 et 65 ans en fonction des années et pour chaque genres et chaque pays.

```{r, message=FALSE, warning=FALSE, echo=FALSE}
dg <- DF2 %>% 
  filter(Age == 60 | Age == 65  )
dg %>%
  ggplot( aes(x=Age, y=res_lex, color=Year)) + geom_point(alpha=.25, scale = 0.1) + scale_color_viridis(discrete = FALSE, option = "D") +facet_grid(Gender~Country) +
   labs(title= "Espérance de vie residuelle en fonction des âges",subtitle = "âges: 60 et 65ans",
       x = "ÂGES", 
       y = "Espérance de vie residuelle")
```

```{r, message=FALSE, warning=FALSE, echo=FALSE}
dg <- DF2 %>% 
  filter(Age == 60 | Age == 65  )
dg %>%
  ggplot( aes(x=Year, y=res_lex, color=Age)) + geom_point(alpha=.25, scale = 0.1) + scale_color_viridis(discrete = TRUE, option = "D") +facet_grid(Country~Gender) +
   labs(title= "Espérance de vie residuelle en fonction des années",subtitle = "âges: 60 et 65 ans", 
       x = "Années", 
       y = "Espérance de vie residuelle")
```



# PCA  and SVD over log-mortality tables


## Introduction

### Ici nous préparons toutes nos variables.
```{r, message=FALSE, warning=FALSE, echo=FALSE}
ln_qx=log(new_tab$qx)
ln_qx[which(ln_qx==0)] = 0.00001
cbind(new_tab,ln_qx)->ln_tab
ln_tab%>%
  select(Gender,Year,Age,Country,ln_qx)%>%
  pivot_wider(names_from =Age, values_from = ln_qx)->ln_table_pivot
ln_table_pivot%>%
  filter(Gender=="Male",Country=="France",Year %in% 1948:2010)->tab_acp1
ln_tab_acp1<-cbind(tab_acp1[,1:3],tab_acp1[,4:113])
```

```{r, message=FALSE, warning=FALSE, echo=FALSE}
res.acp1<-prcomp(cbind(ln_tab_acp1$Year,ln_tab_acp1[4:113],center = T,scale = T))
s<-summary(res.acp1)
```

```{r, message=FALSE, warning=FALSE, echo=FALSE}
res.acp2<-prcomp(cbind(ln_tab_acp1$Year,ln_tab_acp1[4:113]),center = F,scale = F)
s2<-summary(res.acp2)
```

```{r, message=FALSE, warning=FALSE, echo=FALSE}
res.acp3<-prcomp(cbind(ln_tab_acp1$Year,ln_tab_acp1[4:113]),center = T,scale = F)
s3<-summary(res.acp3)
```

```{r, message=FALSE, warning=FALSE, echo=FALSE}
res.acp4<-prcomp(cbind(ln_tab_acp1$Year,ln_tab_acp1[4:113]),center = F,scale = T)
s4<-summary(res.acp4)
```

## Screeplot(s)


### ACP centré réduite: les Hommes en France entre 1948 et 2010.
```{r, message=FALSE, warning=FALSE, echo=FALSE}
#scree plot centré reduit
var_explained1 = s$sdev^2 / sum(s$sdev^2)
qplot(var_explained1, binwidth=0.1,asp = 1) + xlab("Principal Component") +xlim(-1,4)+
  ggtitle("Scree Plot")
```

### ACP non centré non réduite: les Hommes en France entre 1948 et 2010.
```{r, message=FALSE, warning=FALSE, echo=FALSE}
var_explained2 = s2$sdev^2 / sum(s2$sdev^2)
qplot(var_explained2, binwidth=0.1,asp = 1) + xlab("Principal Component") +xlim(-1,4)+
  ggtitle("Scree Plot")
```

### ACP centré non réduite:les Hommes en France entre 1948 et 2010.
```{r, message=FALSE, warning=FALSE, echo=FALSE}
var_explained3 = s3$sdev^2 / sum(s3$sdev^2)
qplot(var_explained3, binwidth=0.1,asp = 1) + xlab("Principal Component") +xlim(-1,4)+
  ggtitle("Scree Plot")
```

### ACP réduite non centré: les Hommes en France entre 1948 et 2010.
```{r, message=FALSE, warning=FALSE, echo=FALSE}
var_explained4 = s4$sdev^2 / sum(s4$sdev^2)
qplot(var_explained4, binwidth=0.1,asp = 1) + xlab("Principal Component") +xlim(-1,4)+
  ggtitle("Scree Plot")
```

Pour chaques paramétrisation la variance expliquée est caratérisé majoritairement par la composante principale n°1.

## Cercle de corrélation


### ACP centré réduite: les Hommes en France entre 1948 et 2010.
```{r, message=FALSE, warning=FALSE, echo=FALSE}
cc=cor(cbind(ln_tab_acp1$Year,ln_tab_acp1[4:113]),s$x[,1:4])
s.corcircle(cc)->c1
```

### ACP non centré non réduite: les Hommes en France entre 1948 et 2010.
```{r, message=FALSE, warning=FALSE, echo=FALSE}
cc2=cor(cbind(ln_tab_acp1$Year,ln_tab_acp1[4:113]),s2$x[,1:4])
s.corcircle(cc2)->c2
```

### ACP centré non réduite:les Hommes en France entre 1948 et 2010.
```{r, message=FALSE, warning=FALSE, echo=FALSE}
cc3=cor(cbind(ln_tab_acp1$Year,ln_tab_acp1[4:113]),s3$x[,1:4])
s.corcircle(cc3)->c3
```

### ACP réduite non centré: les Hommes en France entre 1948 et 2010.
```{r, message=FALSE, warning=FALSE, echo=FALSE}
cc4=cor(cbind(ln_tab_acp1$Year,ln_tab_acp1[4:113]),s4$x[,1:4])
s.corcircle(cc4)->c4
```

On remarque que dans certain paramétrage la cvariable année et la variable age ne semblent pas expliqué par les deux premières composantes principales.
...

## Biplot(s)
```{r, message=FALSE, warning=FALSE, echo=FALSE}
fviz_pca_biplot(res.acp1, col.var = "cos2",
             gradient.cols = c("#00AFBB", "#E7B800", "#FC4E07"),
             repel = TRUE # Évite le chevauchement de texte
             )->b1
fviz_pca_biplot(res.acp2, col.var = "cos2",col.ind = "green", gradient.cols = c("#00AFBB", "#E7B800", "#FC4E07"),repel = TRUE)->b2
fviz_pca_biplot(res.acp3, col.var = "cos2",
             gradient.cols = c("#00AFBB", "#E7B800", "#FC4E07"),repel = TRUE)->b3
fviz_pca_biplot(res.acp4, col.var = "cos2",
             gradient.cols = c("#00AFBB", "#E7B800", "#FC4E07"),repel = TRUE)->b4
gridExtra::grid.arrange(b1,b2,b3,b4, ncol=2,nrow=2)
```
Sur le biplot centré reduit on remarque tout d'abord que les ages sont repartie de 

Sur le biplot non centré non reduit, on voit que les ages ne sont pas du tout expliqué par la 1er composante, tandis que les années le sont. 

Sur le biplot centré non réduit, on constate que les ages ne sont pas du tout expliqué pas la 1er composante principal, tandis que les années le sont. On voit egalement que le nuage de point formé par les ages semble avoir une variation continue

...

## Choix de la paramétrisation

Après avoir realisé différent ACP avec différent avec différent parametrage, on remarque que les cercles de corrélations de l'ACP non centré  non réduite et l'acp reduite et non centré sont assez similaire et nous indique que tous les variables: ages et la variable Year peut correler par rapport aux deux premières composantes principaux. En effet leur angle par rapport au PC est assez elevé tandis, que les parametrisation centré reduite et centré non reduite semble expliqué ces variables. En effet on peut remarquer que pour ces paramétrisation la variable Year est fortement anticorrelé, il en est de meme pour certaine tranche d'age.

Pour ces divers raisons les parametrisations centré reduite et centré non reduite semble plus adequat pour l'étude de ces données.

De plus, la parametrisation 'centré réduite' semble idéal car elle permet de réduire les diffentes variables en reduisant l'ecart type ce qui est fortement utile dans le cas d'une simple ACP.

Cependant dans le cadre de cette étude réduire les données nous fera perdre certaines information tels que la  variation du quotient de mortalité entre les Pays.

Ainsi la parametrisation centré non reduite semble plus adéquat.



## PCA osur tout les pays et tout les genres

```{r, message=FALSE, warning=FALSE, echo=FALSE}
ln_table_pivot%>%
  filter(Year %in% 1948:2010)->tab_acp2
ln_tab_acp2<-tab_acp2[,4:113]
fct.Acp<-function(country,genre)
{
  ln_table_pivot%>%
    filter(Country==country,Gender==genre,Year %in% 1948:2010)->ln_tab_acp3
  res.acp60<-prcomp(cbind(ln_tab_acp3$Year,ln_tab_acp3[,4:113]),center = T,scale = F)
  resume<-summary(res.acp60)
  circle=cor(cbind(ln_tab_acp3$Year,ln_tab_acp3[,4:113]),resume$x[,1:4])
  ################### pour le cercle de correlation classique
  s.corcircle(circle,sub =  country) ->cercle.co
  ################### pour gg biplot 
  fviz_pca_biplot(res.acp60, col.var = "cos2",
             gradient.cols = c("#00AFBB", "#E7B800", "#FC4E07"),repel = TRUE)->gg.biplot
  ###################### pour gg cercle de corelation
  fviz_pca_var(res.acp60, col.var = "cos2",
             gradient.cols = c("#00AFBB", "#E7B800", "#FC4E07"),repel = TRUE)->gg.circle
  #########################variance expliqué/screeplot
  pays=c(country)
  var_explained = resume$sdev^2 / sum(resume$sdev^2)
  cbind(pays,PC=paste0("PC",1:5),var_explained)->cp
######################### pour le screeplot
qplot(var_explained, binwidth=0.1,asp = 1) + xlab("Principal Component") +xlim(-1,4)+
  ggtitle("Scree Plot")->screeplot
  #return(screeplot)
  #return(gg.circle)
  #return(cercle.co)
  return(gg.biplot)
  #return(cp)
}
```
### ACP USA Homme/Femme
```{r, message=FALSE, warning=FALSE, echo=FALSE}
fct.Acp("USA","Male")->usa
usa
fct.Acp("USA","Female")
```

### ACP France Homme/Femme
```{r, message=FALSE, warning=FALSE, echo=FALSE}
fct.Acp("France","Male")->france
france
fct.Acp("France","Female")
```
### ACP Espagne Homme/Femme
```{r, message=FALSE, warning=FALSE, echo=FALSE}
fct.Acp("Spain","Male")->espagne
espagne
fct.Acp("Spain","Female")
```
### ACP Netherland Homme/Femme
```{r, message=FALSE, warning=FALSE, echo=FALSE}
fct.Acp("Netherlands","Male")->netherland
netherland
fct.Acp("Netherlands","Female")
```
### ACP Italie Homme/Femme
```{r, message=FALSE, warning=FALSE, echo=FALSE}
fct.Acp("Italy","Male")->italy
italy
fct.Acp("Italy","Female")
```
### ACP Angleterre Homme/Femme
```{r, message=FALSE, warning=FALSE, echo=FALSE}
fct.Acp("England & Wales","Male")->england
england
fct.Acp("England & Wales","Female")
```
### ACP Suède Homme
```{r, message=FALSE, warning=FALSE, echo=FALSE}
fct.Acp("Sweden","Male")->sweden
```

L'axe horizontale semble être expliqué par les années.

Nous pouvons observer sur chaques cercles de corrélations relié aux femmes il y a un dipercement des données moins important comparativement à celui des hommes du même pays.


# Lee-Carter model for US mortality
## US data


```{r, message=FALSE, warning=FALSE, echo=FALSE}
Age<-seq(0,109,1)
life_table_pivot%>%
  filter(Country=="USA",Gender=="Male",Year<="1995",Year>="1933")->tab_carter_usa_M
#tab_carter_usa_M
ln_tab_carter_M.1<-cbind(tab_carter_usa_M[,2],log(tab_carter_usa_M[,4:113]))
#ln_tab_carter_M.1
life_table_pivot%>%
  filter(Country=="USA",Gender=="Female",Year<="1995",Year>="1933")->tab_carter_usa_F
#tab_carter_usa_F
ln_tab_carter_F.1<-cbind(tab_carter_usa_F[,2],log(tab_carter_usa_F[,4:113]))
#ln_tab_carter_F.1
life_table_pivot%>%
  filter(Country=="France",Gender=="Male",Year<="1995",Year>="1933")->tab_carter_fr_M
#tab_carter_fr_M
ln_tab_carter_M.2<-cbind(tab_carter_fr_M[,2],log(tab_carter_fr_M[,4:113]))
#ln_tab_carter_M.2
life_table_pivot%>%
  filter(Country=="France",Gender=="Female",Year<="1995",Year>="1933")->tab_carter_fr_F
#tab_carter_fr_F
ln_tab_carter_F.2<-cbind(tab_carter_fr_F[,2],log(tab_carter_fr_F[,4:113]))
#ln_tab_carter_F.2
```

```{r, message=FALSE, warning=FALSE, echo=FALSE}
#coeficient a_x
coef.a<-function(M)
{
  a=c()
  T=length(M[,1])
  l=length(M[1,])
  for (i in 2:l)
  {
    v=0
    for (j in 1:T)
    {
      v=v+as.numeric(M[j,i])
    }
    a=append(a,v/T,length(a))
  }
  return(a)
}
```

```{r, message=FALSE, warning=FALSE, echo=FALSE}
#matrice Z= A_x,t - a_x
mat_z<-function(M)
{
  M1<-M[,-1]
  a<-coef.a(M)
  z_carter=data_frame()
  T=length(M[,1])
  for (i in 1:T)
  {
   v=c()
   v= as.numeric(M1[i,]) - a[i]
   z_carter=rbind(z_carter,v)
  }
  return(z_carter)
}
```

```{r, message=FALSE, warning=FALSE, echo=FALSE}
# lee Carter
coef_LC=function(M)
{
  #Calcul de a_x:
  a_x=coef.a(M)
  a_x
  #Calcul de A_(x,t)-a_x:
  z_carter=mat_z(M)
  #Calcul de la SVD:
  z_carter.svd <- svd(z_carter)
  z_carter.svd$d
  ds <- diag(z_carter.svd$d[1:63])
  us <- as.matrix(z_carter.svd$u[, 1:63])
  vs <- as.matrix(z_carter.svd$v[, 1:63])
  us
  #Calcul de b_x :
  b_x= vs[,1]
  sum(b_x^2)
  # Calcul k_t:
  k_t = sqrt(ds[1,1])*us[,1]
  sum(k_t)
  #Calcul de e_x,t:
  e = (z_carter - b_x %*% t(k_t))
  #e1 = norm(e, "M")
  #e1
  return (list(a_x=a_x,b_x=b_x,k_t=k_t,e_x.t=e))
}
```


```{r, message=FALSE, warning=FALSE, echo=FALSE}
# fonction qui prend un vecteur en parametre et test si il suit une loi normale centrée réduite et retourne True si vecteur suit N(0,1)
test_g = function (erreur)
{
  test = ks.test(erreur,"pnorm",0,1)
  if (test$p < 0.05)
  {return (TRUE)}
  return (FALSE)
}
verif_Hypo = function (l) # Prend en paramètre une liste avec les paramètres de lee carter et qui retourne si les hypothèses sont validées
{
  cat("\n")
  print("Verifications hypothèses model Lee-Carter")
  # Verification hypothèse somme (b_x)² = 1
  verif.b_x = sum(l$b_x^2)
  if(round(verif.b_x,3) == 1)
  {
    print("L'hypothèse somme des (b_x)² = 1 est bien verifiée")
  }
  else
  {
    print("Attention l'hypothèse somme des (b_x)² = 1 n'est pas verifiée")
  }
  # Verification hypothèse somme k_t = 0
  verif.k_t = sum(l$k_t)
  r = round(verif.k_t,3) 
  if(r != 0)
  {
    print("L'hypothèse somme des k_t = 0 est bien verifiée") 
  }
  else
  {
    print("Attention l'hypothèse somme des k_t = 0 n'est pas verifiée")
  }
  #Verification Gaussianité avec test de Ks
  # On test pour chaque année si ca suit la loi normale centrée reduite
  verif.e = rep(FALSE, T)
  for(i in 1:T)
  {
    verif.e[i]= test_g(l$e_x.t[,i])
  }
  verif.e
  # Test hypothèse
  if (sum(verif.e)==T)
  {
    print("Pour chaque année le vecteur d'erreur suit une loi N(0,1)")
  }
  else
  {
    print("L'hypothèse de gaussianité des erreurs n'est pas verifiée pour au moins une année")
  }
}
```

```{r, message=FALSE, warning=FALSE, echo=FALSE}
#verification des hypothèses pour les Hommes
verif_Hypo(coef_LC(ln_tab_carter_M.1))
verif_Hypo(coef_LC(ln_tab_carter_M.2))
```

```{r, message=FALSE, warning=FALSE, echo=FALSE}
#verification des hypothèses pour les Femmes
verif_Hypo(coef_LC(ln_tab_carter_F.1))
verif_Hypo(coef_LC(ln_tab_carter_F.2))
```
## Application of Lee-Carter model to a European Country




## Predictions of life expectancies at different ages


```{r, message=FALSE, warning=FALSE, echo=FALSE}
LC_M.1=coef_LC(ln_tab_carter_M.1)
LC_M.2=coef_LC(ln_tab_carter_M.2)
LC_F.1=coef_LC(ln_tab_carter_F.1)
LC_F.2=coef_LC(ln_tab_carter_F.2)
```

### Homme USA

```{r, message=FALSE, warning=FALSE, echo=FALSE}
tb6 <- tibble(Age= Age , a_x_M.1 = LC_M.1$a_x)
tb6%>%
  ggplot() +
  aes(x = Age , y = a_x_M.1) +
  geom_point() +
  geom_smooth(method = "lm",color="red") +
   labs(title= "Coefficient a",subtitle = "Homme USA")-> M.11

tb7 <- tibble(Year=ln_tab_carter_M.1$Year, kappa_M.1= -LC_M.1$k_t)
tb7%>%
  ggplot() +
  aes(x = Year , y = kappa_M.1) +
  geom_point() +
  geom_smooth(method = "lm",color="red") +
   labs(title= "Coefficient kappa",subtitle = "Homme USA")-> M.12

tb8 <- tibble(Age, b_x_M.1 = - LC_M.1$b_x)
tb8%>%
  ggplot() +
  aes(x = Age , y = b_x_M.1) +
  geom_point() +
  geom_smooth(method = "lm",color="red") +
   labs(title= "Coefficient b",subtitle = "Homme USA")-> M.13



#plot_grid(M.11,M.12,M.13)
M.11
M.12
M.13


regk1=lm(LC_M.1$k_t~ln_tab_carter_M.1$Year)
futur=1995:2015
prevKt1=exp(regk1$coefficients[1]+regk1$coefficients[2]*futur)
plot(ln_tab_carter_M.1$Year,LC_M.1$k_t,xlim=c(1933,2015),ylim=range(c(LC_M.1$k_t,prevKt1)))
points(futur,prevKt1-1.15,col="red")
regk2=lm(LC_M.1$k_t~ln_tab_carter_M.1$Year)
prevKt2=(regk2$coefficients[1]+regk2$coefficients[2]*futur)
points(futur,prevKt2+0.20,col="green") 
```

### Femme USA

```{r, message=FALSE, warning=FALSE, echo=FALSE}

tb9 <- tibble(Age= Age , a_x_F.1 = LC_F.1$a_x)
tb9%>%
  ggplot() +
  aes(x = Age , y = a_x_F.1) +
  geom_point() +
  geom_smooth(method = "lm",color="red") +
   labs(title= "Coefficient a",subtitle = "Femme USA")-> F.11

tb10 <- tibble(Year=ln_tab_carter_F.1$Year, kappa_F.1= -LC_F.1$k_t)
tb10%>%
  ggplot() +
  aes(x = Year , y = kappa_F.1) +
  geom_point() +
  geom_smooth(method = "lm",color="red") +
   labs(title= "Coefficient kappa",subtitle = "Femme USA")-> F.12

tb11 <- tibble(Age, b_x_F.1 = - LC_F.1$b_x)
tb11%>%
  ggplot() +
  aes(x = Age , y = b_x_F.1) +
  geom_point() +
  geom_smooth(method = "lm",color="red") +
   labs(title= "Coefficient b",subtitle = "Femme USA")-> F.13

#plot_grid(F.11,F.12,F.13)
F.11
F.12
F.13

regk3=lm(LC_F.1$k_t~ln_tab_carter_F.1$Year)
futur=1995:2015
prevKt3=exp(regk3$coefficients[1]+regk3$coefficients[2]*futur)
plot(ln_tab_carter_F.1$Year,LC_F.1$k_t,xlim=c(1933,2015),ylim=range(c(LC_F.1$k_t,prevKt3)))
points(futur,prevKt3-1.2,col="red")
regk4=lm(LC_F.1$k_t~ln_tab_carter_F.1$Year)
prevKt4=(regk4$coefficients[1]+regk4$coefficients[2]*futur)
points(futur,prevKt4+0.20,col="green")
```

### Homme France


```{r, message=FALSE, warning=FALSE, echo=FALSE}
tb12 <- tibble(Age= Age , a_x_M.2 = LC_M.2$a_x)
tb12%>%
  ggplot() +
  aes(x = Age , y = a_x_M.2) +
  geom_point() +
  geom_smooth(method = "lm",color="red") +
   labs(title= "Coefficient a",subtitle = "Homme France")-> M.22

tb13 <- tibble(Year=ln_tab_carter_M.2$Year, kappa_M.2= -LC_M.2$k_t)
tb13%>%
  ggplot() +
  aes(x = Year , y = kappa_M.2) +
  geom_point() +
  geom_smooth(method = "lm",color="red") +
   labs(title= "Coefficient kappa",subtitle = "Homme France")-> M.23

tb14 <- tibble(Age, b_x_M.2 = - LC_M.2$b_x)
tb14%>%
  ggplot() +
  aes(x = Age , y = b_x_M.2) +
  geom_point() +
  geom_smooth(method = "lm",color="red") +
   labs(title= "Coefficient b",subtitle = "Homme France") -> M.24

#plot_grid(M.22,M.23,M.24)
M.22
M.23
M.24

regk5=lm(LC_M.2$k_t~ln_tab_carter_M.2$Year)
futur=1995:2015
prevKt5=exp(regk5$coefficients[1]+regk5$coefficients[2]*futur)
plot(ln_tab_carter_M.2$Year,LC_M.2$k_t,xlim=c(1933,2015),ylim=range(c(LC_M.2$k_t,prevKt5)))
points(futur,prevKt5-1.15,col="red")
regk6=lm(LC_M.2$k_t~ln_tab_carter_M.2$Year)
prevKt6=(regk6$coefficients[1]+regk6$coefficients[2]*futur)
points(futur,prevKt6+0.19,col="green")


```


### Femme France
```{r, message=FALSE, warning=FALSE, echo=FALSE}
tb15 <- tibble(Age= Age , a_x_F.2 = LC_F.2$a_x)
tb15%>%
  ggplot() +
  aes(x = Age , y = a_x_F.2) +
  geom_point() +
  geom_smooth(method = "lm",color="red") +
   labs(title= "Coefficient a",subtitle = "Femme France")-> F.22

tb16 <- tibble(Year=ln_tab_carter_F.2$Year, kappa_F.2= -LC_F.2$k_t)
tb16%>%
  ggplot() +
  aes(x = Year , y = kappa_F.2) +
  geom_point() +
  geom_smooth(method = "lm",color="red")+
   labs(title= "Coefficient kappa",subtitle = "Femme France")-> F.23

tb17 <- tibble(Age, b_x_F.2 = - LC_F.2$b_x)
tb17%>%
  ggplot() +
  aes(x = Age , y = b_x_F.2) +
  geom_point() +
  geom_smooth(method = "lm",color="red") +
   labs(title= "Coefficient b",subtitle = "Femme France") -> F.24


#plot_grid(F.22,F.23,F.24) 

F.22
F.23
F.24

regk7=lm(LC_F.2$k_t~ln_tab_carter_F.2$Year)
futur=1995:2015
prevKt7=exp(regk7$coefficients[1]+regk7$coefficients[2]*futur)
plot(ln_tab_carter_F.2$Year,LC_F.2$k_t,xlim=c(1933,2015),ylim=range(c(LC_F.2$k_t,prevKt7)))
points(futur,prevKt7-1.2,col="red")
regk8=lm(LC_F.2$k_t~ln_tab_carter_F.2$Year)
prevKt8=(regk8$coefficients[1]+regk8$coefficients[2]*futur)
points(futur,prevKt8+0.24,col="green") 
```


### 


```{r, message=FALSE, warning=FALSE, echo=FALSE}
# d=matrix(rnorm(63,0,0.01),110,21)
# #d
# qx11=exp(LC_M.1$a_x + LC_M.1$b_x%*%t(prevKt2)+d)
# #qx11
```


```{r, message=FALSE, warning=FALSE, echo=FALSE}
Age<-seq(0,109,1)

life_table_pivot%>%
  filter(Country=="USA",Gender=="Male",Year<="2015",Year>="1995")->tab_carter_usa_M_1

qx11=exp(LC_M.1$a_x + LC_M.1$b_x%*%t(prevKt2))

plot(Age,(qx11[,1]), type = "l", frame = FALSE, col = "red",xlab = "Âge", ylab = "Quotient de mortalité",lwd = 1.5,
  main = "Comparaison du Qx prédit et du Qx observé: hommes en 1995 aux USA")
lines(Age,tab_carter_usa_M_1[1,4:113],col="green")
legend(x = "left", bty = "n", col = c( "red", "green"), lty = 1,legend = c("Quotient de mortalité prédit","Quotient de mortalité observé"))

plot(Age,(qx11[,5]), type = "l", frame = FALSE, col = "red",xlab = "Âge", ylab = "Quotient de mortalité",lwd = 1.5,
  main = "Comparaison du Qx prédit et du Qx observé: hommes en 2000 aux USA")
lines(Age,tab_carter_usa_M_1[5,4:113],col="green")
legend(x = "left", bty = "n", col = c( "red", "green"), lty = 1,legend = c("Quotient de mortalité prédit","Quotient de mortalité observé"))

plot(Age,(qx11[,10]), type = "l", frame = FALSE, col = "red",xlab = "Âge", ylab = "Quotient de mortalité",lwd = 1.5,
  main = "Comparaison du Qx prédit et du Qx observé: hommes en 2005 aux USA")
lines(Age,tab_carter_usa_M_1[10,4:113],col="green")
legend(x = "left", bty = "n", col = c( "red", "green"), lty = 1,legend = c("Quotient de mortalité prédit","Quotient de mortalité observé"))

plot(Age,(qx11[,15]), type = "l", frame = FALSE, col = "red",xlab = "Âge", ylab = "Quotient de mortalité",lwd = 1.5,
  main = "Comparaison du Qx prédit et du Qx observé: hommes en 2010 aux USA")
lines(Age,tab_carter_usa_M_1[15,4:113],col="green")
legend(x = "left", bty = "n", col = c( "red", "green"), lty = 1,legend = c("Quotient de mortalité prédit","Quotient de mortalité observé"))

plot(Age,(qx11[,20]), type = "l", frame = FALSE, col = "red",xlab = "Âge", ylab = "Quotient de mortalité",lwd = 1.5,
  main = "Comparaison du Qx prédit et du Qx observé: hommes en 2015 aux USA")
lines(Age,tab_carter_usa_M_1[20,4:113],col="green")
legend(x = "left", bty = "n", col = c( "red", "green"), lty = 1,legend = c("Quotient de mortalité prédit","Quotient de mortalité observé"))
```



# FIN 

